臺灣桃園地方法院刑事宣示判決筆錄
111年度審交易字第182號
公  訴  人  臺灣桃園地方檢察署檢察官 
被      告  葉信良





指定辯護人  公設辯護人王暐凱
上列被告因公共危險案件，經檢察官提起公訴（111年度偵字第7
630號），嗣被告就被訴事實為有罪陳述，本院裁定行簡式審判
程序，復經檢察官聲請法院改依協商程序而為判決，本院認為適
當進行協商判決程序，於中華民國111年6月14日下午4時，在刑
事第十一法庭宣示判決，以代判決書，出席職員如下：
     法  官  劉美香
     書記官  張怡婷
法官起立朗讀判決主文、犯罪事實要旨、處罰條文，及告以上訴
限制、期間、上訴之法院，且諭知記載其內容：
一、主  文：
　　葉信良犯不能安全駕駛動力交通工具罪，處有期徒刑拾月。
二、犯罪事實要旨：
　　葉信良前因公共危險案件，經臺灣士林地方法院以107年度
    審交易字第689號判決判處有期徒刑6月，並由臺灣高等法院
    以107年度交上易字第440號判決駁回上訴而確定，又因公共
    危險案件，經同法院以108年度審交易字第38號判決判處有
    期徒刑9月確定，2案經同法院以108年度聲字第1188號裁定
    定應執行刑1年2月確定，於民國109年6月19日執行完畢；竟
    仍不知悔改，於110年12月26日18時許起至同日22時止，在
    桃園市大園區內海里濱海路三段292巷路段之某工寮（詳細
    地址不詳）內，飲用紅標米酒2瓶(共600毫升)後，已因飲酒
    欠缺通常之注意力，無法安全駕駛動力交通工具之際，猶於
    翌（27）日凌晨1時許，自上開工寮，騎乘電動自行車上路
    。迨於27日凌晨1時20分許，行經桃園市大園區濱海路三段
    與民生路交岔路路口，因交通違規為警攔檢稽查，復於27日
    凌晨1時24分，經測試其吐氣酒精濃度測定值為每公升0.50
    毫克，因而查獲。
三、處罰條文：
　　修正前刑法第185條之3第1項第1款、刑法第2條第1項前段、
    第47條第1項。　　
四、附記事項：
（一）按行為後法律有變更者，適用行為時之法律，但行為後之
      法律有利於行為人者，適用最有利於行為人之法律，刑法
      第2條第1項定有明文。被告行為後，刑法第185條之3於11
      1年2月28日經總統公布修正，並於111年1月30日施行生效
      。修正前之原條文規定：「駕駛動力交通工具而有下列情
      形之一者，處二年以下有期徒刑，得併科二十萬元以下罰
      金：一、吐氣所含酒精濃度達每公升零點二五毫克或血液
      中酒精濃度達百分之零點零五以上。二、有前款以外之其
      他情事足認服用酒類或其他相類之物，致不能安全駕駛。
      三、服用毒品、麻醉藥品或其他相類之物，致不能安全駕
      駛。因而致人於死者，處三年以上十年以下有期徒刑；致
      重傷者，處一年以上七年以下有期徒刑。曾犯本條或陸海
      空軍刑法第五十四條之罪，經有罪判決確定或經緩起訴處
      分確定，於五年內再犯第一項之罪因而致人於死者，處無
      期徒刑或五年以上有期徒刑；致重傷者，處三年以上十年
      以下有期徒刑。」經比較修正前、後之法律，修正後之法
      律係提高法定刑、罰金刑上限，故修正前之法律明顯較有
      利於行為人。本件被告係於飲酒後，仍基於酒後駕駛動力
      交通工具之犯意，猶騎乘電動自行車上路，嗣因交通違規
      為警攔檢稽查，經處理員警測得吐氣酒精濃度為每公升0.
      50毫克。是以，無論依修正前、後之規定，均係犯不能安
      全駕駛動力交通工具罪，惟修正前之規定，顯較有利於被
      告，自應適用修正前之刑法第185條之3第1項規定。
（二）又被告前因公共危險案件，經臺灣士林地方法院以107年
      度審交易字第689號判決判處有期徒刑6月，並由臺灣高等
      法院以107年度交上易字第440號判決駁回上訴而確定，又
      因公共危險案件，經同法院以108年度審交易字第38號判
      決判處有期徒刑9月確定，2案經同法院以108年度聲字第1
      188號裁定定應執行刑1年2月確定，於民國109年6月19日
      執行完畢，有臺灣高等法院被告前案紀錄表在卷可憑（見
      院卷第21頁）。是其於徒刑執行完畢後，5年以內故意再
      犯本案有期徒刑以上之罪，為累犯。而參照司法院大法官
      釋字第775號解釋意旨，被告前已有不能安全駕駛動力交
      通工具之犯行，足顯被告對刑之執行不知悔改，其前對刑
      罰之反應力亦屬薄弱，此次加重最低本刑，對其人身自由
      所為之限制自無過苛之侵害，是認應依刑法第47條第1項
      規定加重其刑。
五、協商判決除有刑事訴訟法第455條之4第1項第1款於本訊問程
    序終結前，被告撤銷協商合意或檢察官撤回協商聲請者；第
    2款被告協商之意思非出於自由意志者；第4款被告所犯之罪
    非第455條之2第1項所定得以協商判決者；第6款被告有其他
    較重之裁判上一罪之犯罪事實者；第7款法院認應諭知免刑
    或免訴、不受理者情形之一，及違反同條第2項「法院應於
    協商合意範圍內為判決；法院為協商判決所科之刑，以宣告
    緩刑或2年以下有期徒刑、拘役或罰金為限」之規定者外，
    不得上訴。
六、如有前項得上訴之情形者，得自收受判決送達之日起20日內
    ，向本院提出上訴書狀，並應敘述具體理由，如未敘述上訴
    理由者，應於上訴期間屆滿後20日內補提理由書狀於本院（
    均須按他造當事人之人數附繕本）「切勿逕送上級法院」。
中　　華　　民　　國　　111 　年　　6 　　月　　14　　日
                        刑事審查庭  法  官  劉美香
　                                  書記官  張怡婷
以上正本證明與原本無異。
本件不得上訴。但有刑事訴訟法第455條之4第1項第1款、第2款
、第4款、第6款、第7款所定情形，或協商判決違反同條第2項之
規定者，應於收受送達後20日內向本院提出上訴書狀，並應敘述
具體理由；如未敘述上訴理由者，應於上訴期間屆滿後20日內向
本院補提理由書（均須按他造當事人之人數附繕本）「切勿逕送
上級法院」。
      　　　　　　　　　　　　　　　書記官　張怡婷　　　
中　　華　　民　　國　　111 　年　　6 　　月　　15　　日
附錄本案所犯法條：
修正前中華民國刑法第185條之3
駕駛動力交通工具而有下列情形之一者，處 2 年以下有期徒刑
，得併科 20 萬元以下罰金：
一、吐氣所含酒精濃度達每公升零點二五毫克或血液中酒精濃度
    達百分之零點零五以上。
二、有前款以外之其他情事足認服用酒類或其他相類之物，致不
    能安全駕駛。
三、服用毒品、麻醉藥品或其他相類之物，致不能安全駕駛。
因而致人於死者，處3 年以上10年以下有期徒刑；致重傷者，處
1 年以7 年以下有期徒刑。
曾犯本條或陸海空軍刑法第54條之罪，經有罪判決確定或經緩起
訴處分確定，於五年內再犯第1 項之罪因而致人於死者，處無期
徒刑或5 年以上有期徒刑；致重傷者，處3 年以上10年以下有期
徒刑。